【裁判字號】    95,訴,45
【裁判日期】    950616
【裁判案由】    毒品危害防制條例
【裁判全文】
臺灣基隆地方法院刑事判決                95年度訴字第45號
公  訴  人  臺灣基隆地方法院檢察署檢察官
被      告  乙○○
                    現於台灣基隆監獄
上列被告因毒品危害防制條例案件，經檢察官提起公訴（94年度
毒偵字第2902、3123號）及併案審理（95年度毒偵字第286 號）
，本院合議庭裁定由受命法官獨任進行簡式審判程序，茲判決如
下：
    主  文
乙○○連續施用第一級毒品，累犯，處有期徒刑捌月，扣案之第
一級毒品海洛因淨重零點捌陸公克（不含包裝袋）沒收銷燬之、
裝置上開第一級毒品海洛因之包裝袋捌個、注射針筒支均沒收
；又連續施用第二級毒品，累犯，處有期徒刑柒月。應執行有期
徒刑壹年貳月，扣案之第一級毒品海洛因淨重零點捌陸公克（不
含包裝袋）沒收銷燬之、裝置上開第一級毒品海洛因之包裝袋捌
個、注射針筒支均沒收。
    理  由
一、犯罪事實：
    乙○○前因施用第2級毒品安非他命案件，先後2次送觀察、
    勒戒後，均認無繼續施用毒品之傾向，由臺灣基隆地方法院
    檢察署檢察官分別於民國（下同）88年9 月7日、90年4月30
    日，以88年度毒偵字第104號、90年度毒偵字第664號為不起
    訴處分確定，復因施用第2 級毒品案件，先送強制戒治，並
    經臺灣基隆地方法院檢察署檢察官巷聲請簡易判決處刑，本
    院簡易庭於90年10月22日判處有期徒刑3 月確定，於91年10
    月31日易科罰金執行完畢；又因施用第1級、第2級毒品案件
    ，分別經臺灣基隆地方法院檢察署檢察官提起公訴，經本院
    於92年10月27日、93年1月27日，以92年度訴字第193號、92
    年度易字第272號判處有期徒刑7月、6月，應執行有期徒刑1
    年確定，於94年1月9日縮刑期滿執行完畢。猶不知悔改，復
    基於施用第一級毒品海洛因之概括犯意，自94年5 月中旬某
    日起至95年1月18日止，連續在基隆市信義區○○○路6巷17
    號6樓住處，以針筒注射之方式，施用第1級毒品海洛因多次
    ；復另行起意，基於施用第2 級毒品安非他命之概括犯意，
    自94年5月中旬某日起至95年1月19日止，亦連續在上址住處
    ，以將毒品安非他命放在電燈泡上加熱產生煙霧後再予施用
    之方式，施用第2 級毒品安非他命多次。嗣分別於（一）94
    年10月23日3 時50分許，在基隆市○○路200巷122號前，為
    警查獲，並扣得海洛因7包淨重0.75公克、注射針筒2支；（
    二）94年11月19日11時40分許，在基隆市○○街108 號底層
    ，為警查獲，並扣得注射針筒1支；（三）95年1月21日17時
    45分許，在基隆市○○路、安一路口為警查獲，並扣得海洛
    因1包淨重0.11公克。
二、程序事項：
    本件被告乙○○所犯者非為死刑、無期徒刑、最輕本刑為3
    年以上有期徒刑之罪或高等法院管轄第一審案件，其於準備
    程序進行中，先就被訴事實為有罪之陳述，經告知其簡式審
    判程序之旨，並聽取公訴人之意見後，本院依刑事訴訟法第
    273 條之1第1項之規定，裁定由受命法官獨任進行簡式審判
    程序，合先敘明。
三、認定事實所依據之證據及理由：
（一）被告自白：被告於本院審理中自白其於前述時、地施用第
      1級毒品、第2級毒品之犯行事實，其任意自白核與下列事
      證相符，應堪採為證據。
（二）尿液檢驗結果：
      台灣尖端先進生技醫藥份有限公司濫用藥物檢驗報告2 紙
      、昭信科技顧問股份有限公司濫用藥物尿液檢體檢驗報告
      1 紙（附於94年度毒偵字第2902號偵查卷第40頁、94年度
      毒偵字第3123號偵查卷第38頁、95年度毒偵字第286 號偵
      查卷第45頁）：被告經警查獲後採集之尿液經檢驗結果，
      2次均分呈海洛因代謝物嗎啡及安非他命陽性反應。
（三）扣案物證：本案有第1級毒品海洛因8包合計淨重0.86公克
      （有法務部調查局鑑定通知書2 紙在卷可稽，附於95年度
      毒偵字第286號偵查卷第47頁、本院卷內）及裝置上開第1
      級毒品之包裝袋8個、注射針筒3支扣案可證。
（四）臺灣基隆地方法院檢察署90年度戒毒偵字第664 號不起訴
      處分書、90年度毒偵字第1222號聲請簡易判決處刑書、92
      年度毒偵字第757號起訴書、本院90年度基簡字第577號判
      決書、92年度訴字第193號判決書、92年度易字第272號判
      決書及台灣高等法院被告全國前案紀錄表。
四、論罪及科刑之理由：
（一）查海洛因、安非他命分別係毒品危害防制條例第2條第2項
      第1款、第2款所定之第1級、第2級毒品。核被告乙○○所
      為，係犯毒品危害防制條例第10條第1項之施用第1級毒品
      罪及第10條第2項之施用第2級毒品罪。又被告施用第1 級
      毒品前後，持有第1級毒品之低度行為，應為其施用第1級
      毒品之高度行為所吸收，不另論罪。
（二）被告先後多次施用第1級、第2級毒品之犯行，時間緊接，
      所犯係構成要件相同之罪名，顯係基於概括犯意反覆為之
      ，均為連續犯，應依刑法第56條之規定，各論以一罪，並
      依法加重其刑。未經公訴人起訴部分，應與本院認定有罪
      部分，有連續犯之裁判上一罪關係，本院自得併予審理。
（三）被告所犯上開2 罪，犯意各別，罪名互異，應予分論併罰
      。
（四）被告曾受前揭犯罪事實欄所載有期徒刑之執行完畢，有臺
      灣高等法院被告全國前案紀錄表在卷可稽，其受有期徒刑
      之執行完畢後，5 年以內再犯本件有期徒刑以上之罪，為
      累犯，應遞加重其刑。
（五）本院審酌毒品對於人體會產生成癮性，係足以危害個人健
      康及社會安全之管制藥物，被告經過執行觀察、勒戒，強
      制戒治，猶不知戒除濫行施用毒品惡習，再犯本件施用毒
      品罪，深陷毒坑無法自拔，及其犯罪之自我麻醉動機、犯
      罪之手段、所生自我戕害結果及犯罪後坦承犯行之態度等
      一切情狀，分別量處如主文所示之刑，並定應執行刑，以
      示懲儆。
（六）扣案之第1級毒品海洛因淨重0.86公克（不含包裝袋），
      為查獲之毒品，不問屬於犯人與否，應依毒品危害防制條
      例第18條第1項前段之規定宣告沒收銷燬之，裝置上開第1
      級毒品海洛因之包裝袋8個、注射針筒3支，為被告所有供
      本件犯罪所用之物，應依刑法第38條第1項第2款宣告沒收
      。
五、適用之法律依據：
    刑事訴訟法第273 條之1 第1 項、第299 條第1 項前段，毒
    品危害防制條例第10條第1 項、第2 項、第18條第1 項前段
    ，刑法第11條前段、第56條、第47條、第51條第5 款、第38
    條第1項第2款。
本案經檢察官甲○○到庭執行職務。
中    華    民    國    95    年    6     月    16    日
                  刑事第三庭法    官  齊  潔
以上正本證明與原本無異。
對於本件判決如有不服，應於收受送達後10日內，向本院提出上
訴書狀，上訴於臺灣高等法院，並按他造當事人之人數附具繕本
。
中    華    民    國    95    年    6     月    16    日
                            書 記 官  潘端典
附錄論罪法條：
毒品危害防制條例第10條
施用第一級毒品者，處 6 月以上 5 年以下有期徒刑。
施用第二級毒品者，處 3 年以下有期徒刑。


司法院資訊處製作；財團法人民間司法改革基金會備份。
